moma.naguib@gmail.com	<b>ெ</b> Lyon
<b>昔</b> 25 ans	https://naguib-portfolio-v2.vercel.
Permis B	<b>1</b> 07 49 43 18 72



# Développeur Fullstack (+2 ans d'expériences)

### **Profil**

Développeur Fullstack passionné par la création d'applications web modernes et les pratiques DevOps, avec plus de 2 ans d'expérience. Je recherche de nouvelles opportunités en CDI pour mettre à profit mon expertise technique et contribuer à des projets innovants tout en continuant à développer mes compétences.

### **Expériences professionnelles**

### Sept. 2023 -Août 2024

### Développeur Full Stack React & NodeJS/NestJS Bifora Data Consulting

Bordeaux

- Conception et développement d'une application de Compte Rendu d'Activité (CRA) de A à Z en autonomie en apportant les solutions techniques correspondant aux besoins de l'entreprise.
- Participation à l'architecture et au développement de la plateforme e-learning IZO-LEARN.
- Conception et mise en œuvre d'APIs RESTful pour divers projets.
- Mise en place de tests unitaires et d'intégration pour garantir la qualité et la fiabilité du code produit.

# **Avr. 2023 - Août 2023** Bordeaux

# **Développeur Full Stack React & NodeJS**

# **Bifora Data Consulting**

 Participation au choix techniques et à la refonte complète du site web de l'entreprise.

- Développement et ajout de nouvelles fonctionnalités sur la plateforme web de Bifora.
- Revues de code régulières avec l'équipe.

### Mar. 2021 -Août 2021

# Développeur Backend Spring Boot (Java)

# Saba African Bank

Djibouti, DB, Djibouti

- Implémentation d'un service de consultation de solde et d'affichage de l'historique des transactions.
- Développement d'une fonctionnalité de demande de chèques en ligne.

### Oct. 2020 -Jan. 2021

# Développeur full stack React & Spring Boot Infoexpert

Djibouti, DB, Djibouti

- Développement d'une application web de **gestion de bibliothèque**.
- Mise en place d'un système de suivi des prêts et retours avec notifications automatiques pour les utilisateurs.
- Implémentation de fonctionnalités de recherche et de filtrage pour faciliter la navigation des utilisateurs.

### Juin 2020 -Août 2020

### Djibouti

# Développeur Frontend Vue.js

### **Hôpital Peltier**

- Participation au développement d'une application web de gestion des patients pour optimiser les processus des infirmiers majors.
- Contribution à la mise en place de **fonctionnalités clés** et à **l'optimisation** de l'expérience utilisateur.



# **Diplômes et Formations**

Sept. 2022 - Août 2024 Lyon

Master Technologies de l'Information de Web

**Université Lyon 1** 

Oct. 2017 - Juin 2020 Djibouti

Licence en Informatique Université de Djibouti

Major de promotion : 1/101 étudiants

# Informatique

#### Front-end

- ReactJS, JavaScript, TypeScript, Redux, TailwindCSS
- NextJS, Prisma, GraphQL: (en cours)

#### **Back-end**

 NodeJS, ExpressJS, NestJS, Java (Spring Boot)

### Base de données

 MongoDB, PostgreSQL, MySQL, SQL

### **Outils et Méthodologies DevOps**

- Méthodes Agiles (Scrum, Kanban), Jira
- · Git, GitHub, GitLab
- Docker
- Notions: Kubernetes, Ansible, AWS, Vault, Terraform

### Langues

### **Français**

C2 (Avancé)

### **Anglais**

B1 (Intermédiaire)

### Arabe

B1 (Intermédiaire)

# Soft Skills

### Rigueur

**Autonomie** 

Bon relationnel

Travail en équipe